# Аяулым Омирзакова

Казахстан, Астана

+7 (702) 2323385

ayaulym.omirzakova@bk.ru

Я начинающий фронтенд-разработчик и хочу пройти стажировку в Котра Group. У меня уже есть хорошая теоретическая база, я активно учусь и создаю проекты на Vue.js. Хочу получить практический опыт, работать в команде профессионалов, вносить свой вклад в создание удобных и современных интерфейсов и продолжать развиваться в IT.

#### ПРОЕКТЫ

## Nora store (Vue.js)

https://nora-store.netlify.app

## https://github.com/aayaulym52/nora-store.git

CTEK: Vue.js, Vue Router, Pinia, Axios, Mocky, auto-animate

Онлайн-магазин кроссовок с полным пользовательским сценарием

- разработка интернет-магазина с функционалом каталога товаров, поддерживающего поиск и фильтрацию по категориям
- управление состоянием приложения с помощью Ріпіа для хранения данных корзины и фильтров
- реализация корзины с возможностью добавления, удаления и изменения количества товаров
- асинхронные запросы к API через Axios для получения и обновления данных товаров
- адаптивная верстка, обеспечивающая корректное отображение на разных устройствах

# Skinface store (Vue.js)

https://skinface.netlify.app

## https://github.com/aayaulym52/skinface-store.git

CTEK: Vue.js, Vue Router, Pinia, Axios, Tailwind CSS, Mocky, auto-animate

Интернет-магазин косметики с полноценной пользовательской логикой. Реализовала:

- каталог товаров с фильтрацией и динамическая маршрутизация
- адаптивная верстка на Tailwind CSS
- запросы к моковому бэкенду через Axios
- анимации переходов и взаимодействий
- управление состоянием через Pinia
- раздел «Мои заказы» с историей покупок
- логика корзины: добавление и удаление товаров
- компонентную структуру, передачу данных через props и v-model

# **ОБРАЗОВАНИЕ**

## Карагандинский Университет Казпотребсоюза

Факультет бизнеса, права и технологии, специальность Туризм

**2020** – **2023** Караганда

Колледж университета им. Д.А. Кунаева

Специальность переводческое дело, квалификация Переводчик

2016-2019

Астана

### ОПЫТ РАБОТЫ

Zere pure beauty

Менеджер по продажам

**Ноябрь 2021 – Март 2023** 

Astana Motors

Администратор торгового зала

Сентябрь 2019 – Ноябрь 2021

<u>Kauissoii</u>

Январь 2019 – Сентябрь 2019

Guest Manager

## Навыки

- Языки: HTML, CSS, JavaScript
- Фреймворки и библиотеки: Vue.js, Pinia
- Инструменты: Git, GitHub, Figma
- Навыки: адаптивная верстка, работа с DOM, работа с массивами и объектами, проектирование пользовательских интерфейсов, организация кода

#### Языки

Казахский - Родной

Русский – Свободный

English - Pre-intermediate